# 银行本身验资是否必须在其他银行开立验资户

提问人：诸葛亮 时间：2011-01-11 15:01:01
求教：银行本身验资是否必须在其他银行开立验资户，有没有相关文件？

回答人：chenyiwei
银行验资业务中，实务中确实也有不少是在本行总行营业部开立专户的。当然这种情况下的函证、对账单等的效力就会有问题。所以还是建立在其他同业开户。